臺灣苗栗地方法院刑事判決
110年度易字第261號
第269號
第270號
公  訴  人  臺灣苗栗地方檢察署檢察官
被      告  吳明政





上列被告因加重竊盜等案件，經檢察官提起公訴（110年度偵字
第2811、2845、3133號），及追加起訴（110年度偵字第3203、3
276、3277、3391、3654號），因被告於本院準備程序進行中，
就被訴事實為有罪之陳述，經本院裁定進行簡式審判程序，判決
如下：
    主  文
吳明政犯如附表一各編號所示之罪，各處如附表一各編號「宣告
罪刑及沒收」欄所示之刑及沒收。所處如附表一編號一、四、五
、六所示之刑，應執行有期徒刑壹年拾壹月。所處如附表一編號
二、三、七、八、九所示之刑，應執行有期徒刑壹年壹月，如易
科罰金，以新臺幣壹仟元折算壹日。
    犯罪事實及理由
一、本件犯罪事實、證據及理由，均引用檢察官起訴書及追加起
    訴書之記載（如附件一、二、三），並補充、更正如下：
　㈠犯罪事實部分：
　⒈將附件一至三犯罪事實欄一、第3列所載「縮刑期滿執行完畢
    」，均更正為「假釋期滿未經撤銷而視為執行完畢」。
　⒉附件一部分：
　⑴於犯罪事實欄一、㈠第1列所載「意圖為自己不法之所有」後
    ，補充「基於侵入住宅竊盜之犯意」。
　⑵於犯罪事實欄一、㈢第1列所載「意圖為自己不法之所有」後
    ，補充「基於竊盜之犯意」。
　⒊附件二部分：
　⑴於犯罪事實欄一、㈠第1列所載「凌晨5時1分許」，及犯罪事
    實欄一、㈡第1列所載「凌晨5時35分許」，暨犯罪事實欄一
    、㈢第1列所載「凌晨5時46分許」後，均補充「基於攜帶兇
    器竊盜之犯意」。
　⑵將犯罪事實欄一、㈠第6列所載「2,100元」更正為「2,000元
    」。
　⑶於犯罪事實欄一、㈣第1列所載「10時55分許」後，補充「基
    於竊盜之犯意」。　　　　　　　
　⒋附件三部分：
　  於犯罪事實欄一、第4列所載「意圖為自己不法之所有」後
    ，補充「基於竊盜之犯意」。　　　
　㈡證據部分：
　　補充「被告吳明政於審理中之自白」、「本院勘驗監視器錄
    影光碟之勘驗筆錄1份」。
二、論罪科刑：
  ㈠核被告所為，分別係犯如附表一各編號「宣告罪刑及沒收」
    欄所示之罪（附表一編號五、六所示部分，罪名均經檢察官
    當庭更正，見本院易字第261號卷第150至151頁）。被告如
    附表一各編號所示犯行間，犯意各別，行為互殊，應予分論
    併罰。
  ㈡被告有如附件一犯罪事實欄一、所載之前科紀錄，並於民國1
    09年6月28日假釋期滿未經撤銷而視為執行完畢等情，有臺
    灣高等法院被告前案紀錄表1份存卷可查（見本院卷第17頁
    ），其於受徒刑之執行完畢後，5年以內故意再犯本案有期
    徒刑以上之各罪，均已構成刑法第47條第1項之累犯。本院
    參酌司法院釋字第775號解釋及最高法院109年度台上字第56
    69號判決要旨，審酌被告並無依個案情節應量處最低法定刑
    ，又無法適用刑法第59條規定酌量減輕其刑，致生其所受刑
    罰超過所應負擔罪責，而違反比例原則及罪刑相當原則之情
    況，是本院自均應依刑法第47條第1項規定加重其刑。
  ㈢爰審酌被告具有工作能力，卻不思以正當途徑獲取財物，竟
    基於一時貪念，分別以如附件一、二、三各該犯罪事實所載
    方式（附件一犯罪事實一、㈡除外），竊取如附件一、二、
    三各該犯罪事實所示價值不等之物品（附件一犯罪事實一、
    ㈡除外），且迄今均未與各該告訴人及被害人達成和解並賠
    償所受損害，所為甚屬不該。復考量被告漠視刑法保護他人
    財產法益之規範，率以如附件一犯罪事實一、㈡所示方法毀
    損告訴人陳文澤之車輛，所為應予非難。惟念被告犯後於審
    理中均坦承犯行，態度尚可，兼衡其於審理中自陳學歷為高
    職畢業，入監前從事服務業，家中尚有小孩需其扶養等語（
    見本院易字第261號卷第199至200頁）之智識程度、家庭與
    生活狀況，暨各該告訴人及被害人於審理過程中向本院表達
    之刑度意見（見本院易字第261號卷第43至47頁，本院易字
    第269號卷第89至93頁，本院易字第270號卷第43頁）等一切
    情狀，分別量處如主文所示之刑，並就所處得易科罰金之刑
    部分，均諭知易科罰金之折算標準。末就被告經本院所處各
    該得易科罰金之刑及不得易科罰金之刑部分，分別考量被告
    所犯各罪之犯罪手法、時間間隔、對法益侵害之程度，暨其
    整體犯行之應罰適當性等總體情狀，分別定其應執行之刑如
    主文所示，並就得易科罰金之刑部分，諭知易科罰金之折算
    標準，以資警惕。
　㈣至於檢察官於起訴書及追加起訴書中，固均請求本院對被告
    宣告於刑之執行前，令入勞動場所強制工作，惟因竊盜犯贓
    物犯保安處分條例第3條第1項規定，業於110年12月10日經
    司法院釋字第812號解釋宣告違憲，該規定並於同日已失其
    效力，故本院自無從依上開規定對被告宣告強制工作，附此
    敘明。
三、沒收部分：
  ㈠犯罪所得部分：
  ⒈按犯罪所得已實際合法發還被害人者，不予宣告沒收或追徵
    。刑法第38條之1第5項定有明文。查被告如附件一犯罪事實
    一、㈠所示，所竊取之卡西歐手錶1支及龍鳳宮紀念金幣2枚
    ；如附件一犯罪事實一、㈢所示，所竊取之車號00-0000號自
    用小貨車1輛；如附件三犯罪事實一、㈠所示，所竊取之車號
    000-0000號普通重型機車1輛；如附件三犯罪事實一、㈡所示
    ，所竊取之黑色外套1件，均已實際合法發還各該告訴人及
    被害人等節，業據被害人洪智民、告訴人賴金標於警詢中證
    述明確（見偵字第2811號卷第64、68頁、偵字第3133號卷第
    63頁），並有贓物認領保管單2紙在卷為憑（見偵字第3391
    號卷第77頁，偵字第3654號卷第71頁），是以，本院自無庸
    再對被告此部分犯罪所得為沒收之諭知。
  ⒉按犯罪所得，屬於犯罪行為人者，沒收之。前二項之沒收，
    於全部或一部不能沒收或不宜執行沒收時，追徵其價額。宣
    告前二條之沒收或追徵，有欠缺刑法上之重要性者，得不宣
    告或酌減之。刑法第38條之1第1項前段、第3項、第38條之2
    第2項分別定有明文。經查：
　⑴被告如附件一犯罪事實一、㈠所示，所竊得之存摺3本；如附
    件二犯罪事實一、㈣所示，所竊得之身分證、健保卡、信用
    卡各1張及金融卡4張，固均為其犯罪所得，然因該等物品既
    均未扣案，且本體價值低微，縱對之諭知沒收，亦徒增執行
    人力上之勞費，復因各該存摺、證件、信用卡及金融卡另可
    透過掛失止付、申請補發等程序，阻止他人取得不法利益或
    從事不法犯行，尚欠缺刑法上之重要性，爰依刑法第38條之
    2第2項規定，均不予宣告沒收。
　⑵除前揭業已發還告訴人、被害人之犯罪所得，或因欠缺刑法
    上之重要性而未經本院宣告沒收之犯罪所得外，被告其餘如
    附件一、二、三各該犯罪事實所示（附件一犯罪事實一、㈡
    除外），所竊得之犯罪所得雖未據扣案，但為貫徹任何人皆
    不能保有犯罪所得之立法原則，本院自應依前揭規定，於被
    告各該罪刑項下分別對之宣告沒收，並於全部或一部不能沒
    收或不宜執行沒收時，追徵其價額。
  ㈡供犯罪所用之物部分：
    按供犯罪所用之物，屬於犯罪行為人者，得沒收之，刑法第
    38條第2項前段定有明文。經查，未扣案之螺絲起子1支固為
    被告所有，並為供其實施如附件二犯罪事實一、㈠至㈢所示犯
    行所用之物，然因該工具既未據扣案，復非違禁物，且於日
    常生活中甚為容易取得，替代性高，倘予宣告沒收，其特別
    預防及社會防衛之效果微弱，不但欠缺刑法上之重要性，反
    須另行開啟沒收執行程序以探知其所在，亦顯生訟爭之煩及
    司法資源之耗費，為免窒礙，爰不予宣告沒收之。
　㈢宣告多數沒收情形，既非數罪併罰，自應依刑法第40條之2 
    第1項規定，併執行之。　
據上論斷，應依刑事訴訟法第273條之1第1項、第299條第1項前
段、第310條之2、第454條第2項，刑法第320條第1項、第321條
第1項第1款、第3款、第354條、第47條第1項、第41條第1項前段
、第8項、第51條第5款、第38條之1第1項前段、第3項、第40條
之2 第1項，刑法施行法第1條之1第1項，判決如主文。
本案經檢察官廖倪凰提起公訴及追加起訴，檢察官黃智勇到庭執
行職務
中　　華　　民　　國　　111 　年　　1　　月　　25 　　日
                  刑事第三庭    法  官  朱俊瑋
以上正本證明與原本無異。
如不服本判決應於收受判決後20日內向本院提出上訴書狀，並應
敘述具體理由。其未敘述上訴理由者，應於上訴期間屆滿後20日
內向本院補提理由書( 均須按他造當事人之人數附繕本) 「切勿
逕送上級法院」。告訴人或被害人如對本判決不服者，應具備理
由請求檢察官上訴，其上訴期間之計算係以檢察官收受判決正本
之日期為準。　　
   　　　　　　　               書記官　鄭雅雁
中　　華　　民　　國　　111 　年　　1 　　月　　25　　日
附錄本案論罪科刑法條：
中華民國刑法第320條
意圖為自己或第三人不法之所有，而竊取他人之動產者，為竊盜
罪，處5年以下有期徒刑、拘役或50萬元以下罰金。
意圖為自己或第三人不法之利益，而竊佔他人之不動產者，依前
項之規定處斷。
前二項之未遂犯罰之。
中華民國刑法第321條
犯前條第1項、第2項之罪而有下列情形之一者，處6月以上5年以
下有期徒刑，得併科50萬元以下罰金：
一、侵入住宅或有人居住之建築物、船艦或隱匿其內而犯之。
二、毀越門窗、牆垣或其他安全設備而犯之。
三、攜帶兇器而犯之。
四、結夥三人以上而犯之。
五、乘火災、水災或其他災害之際而犯之。
六、在車站、港埠、航空站或其他供水、陸、空公眾運輸之舟、
    車、航空機內而犯之。
前項之未遂犯罰之。
中華民國刑法第354條
毀棄、損壞前二條以外之他人之物或致令不堪用，足以生損害於
公眾或他人者，處2年以下有期徒刑、拘役或1萬5千元以下罰金
。
【附表一】
編號 犯罪事實 宣告罪刑及沒收  一 附件一犯罪事實一、㈠ 吳明政犯侵入住宅竊盜罪，累犯，處有期徒刑拾月。未扣案犯罪所得如附表二所示之物均沒收，於全部或一部不能沒收或不宜執行沒收時，追徵其價額。  二 附件一犯罪事實一、㈡ 吳明政犯毀損他人物品罪，累犯，處有期徒刑肆月，如易科罰金，以新臺幣壹仟元折算壹日。  三 附件一犯罪事實一、㈢ 吳明政犯竊盜罪，累犯，處有期徒刑伍月，如易科罰金，以新臺幣壹仟元折算壹日。 四 附件二犯罪事實一、㈠ 吳明政犯攜帶兇器竊盜罪，累犯，處有期徒刑捌月。未扣案犯罪所得新臺幣貳仟元沒收，於全部或一部不能沒收或不宜執行沒收時，追徵其價額。 五 附件二犯罪事實一、㈡ 吳明政犯攜帶兇器竊盜罪，累犯，處有期徒刑捌月。未扣案犯罪所得新臺幣參仟元沒收，於全部或一部不能沒收或不宜執行沒收時，追徵其價額。 六 附件二犯罪事實一、㈢ 吳明政犯攜帶兇器竊盜罪，累犯，處有期徒刑捌月。未扣案犯罪所得新臺幣壹仟伍佰元沒收，於全部或一部不能沒收或不宜執行沒收時，追徵其價額。 七 附件二犯罪事實一、㈣ 吳明政犯竊盜罪，累犯，處有期徒刑參月，如易科罰金，以新臺幣壹仟元折算壹日。未扣案犯罪所得新臺幣貳仟伍佰元及黑色皮夾壹只均沒收，於全部或一部不能沒收或不宜執行沒收時，追徵其價額。 八 附件三犯罪事實一、㈠ 吳明政犯竊盜罪，累犯，處有期徒刑肆月，如易科罰金，以新臺幣壹仟元折算壹日。未扣案犯罪所得風衣壹件沒收，於全部或一部不能沒收或不宜執行沒收時，追徵其價額。 九 附件三犯罪事實一、㈡ 吳明政犯竊盜罪，累犯，處有期徒刑參月，如易科罰金，以新臺幣壹仟元折算壹日。未扣案犯罪所得安全帽壹頂沒收，於全部或一部不能沒收或不宜執行沒收時，追徵其價額。 

【附表二】
編號 竊得物品及數量 1 現金新臺幣5,000元 2 大門鑰匙1支 3 後門鑰匙1支 4 機車鑰匙1支 5 羽絨外套1件 6 球鞋1雙 7 全家便利商店購物金200元